臺灣臺北地方法院民事簡易判決
111年度北簡字第2160號
原      告  合作金庫商業銀行股份有限公司

法定代理人  雷仲達  
訴訟代理人  洪嬿婷  
被      告  黃莉珊即恆裕工程行




上列當事人間請求返還借款事件，本院於中華民國111年3月1日
言詞辯論終結，判決如下：
    主      文
被告應給付原告新臺幣肆拾伍萬零陸佰捌拾壹元，及附表所示之
利息、違約金。
訴訟費用新臺幣肆仟玖佰陸拾元由被告負擔。
本判決得假執行。但被告以新臺幣肆拾伍萬零陸佰捌拾壹元為原
告預供擔保後，得免為假執行。
    事實及理由
一、按當事人得以合意定第一審管轄法院，但以關於由一定法律
    關係而生之訴訟為限，前項合意，應以文書為之，民事訴訟
    法第24條定有明文。查兩造所簽訂之連帶保證書約定，兩造
    合意以本院為本契約涉訟時之第一審管轄法院，是以原告向
    本院提起本件訴訟，本院自有管轄權，合先敘明。
二、原告主張：被告於民國110年4月23日依「青年創業及啟動金
    貸款要點」及該要點增補契約各條款約定與原告訂立借據，
    向原告借款新臺幣（下同）500,000元，約定借款期間自110
    年4月23日起至115年4月23日止，分期清償，利息按中華郵
    政股份有限公司2年期定期儲金機動利率加碼年息0.575%計
    算(目前為週年利率1.42%)，如未按期繳款時，逾期6個月以
    內者，按約定利率10%，逾期超過6個月部分，按約定利率20
    %計付違約金，詎被告自110年10月起即未依約繳款，迭催不
    理，尚積欠本金450,681元，爰依契約法律關係起訴請求，
    並聲明如主文第1項所示。
三、被告則以：對於原告請求的金額沒有意見，因目前經濟有困
    難才沒有清償等語，資為抗辯。
四、經查，原告前揭主張，業據其提出與所述相符之青年創業及
    啟動金貸款要點、青年創業及啟動金貸款增補契約、借據、
    連帶保證書、授信約定書、放款帳務資料查詢單、催告函暨
    掛號郵件收件回執為證，復被告自陳對於原告請求的金額沒
    有意見等語(見本院卷第81頁)，應認原告之主張應為真實。
    至被告另辯稱目前經濟有困難才沒有清償云云，縱係屬實，
    亦僅係履行及清償能力之問題，與被告依約應負之清償責任
    無涉，故被告前揭抗辯，尚難採憑。從而，原告據以提起本
    訴，請求被告給付如主文第1項所示之金額、利息及違約金
    ，為有理由，應予准許。
五、本件係就民事訴訟法第427條訴訟適用簡易程序所為被告敗
    訴之判決，依同法第389條第1項第3款規定，應依職權宣告
    假執行，並依同法第392條第2項規定，依職權宣告被告預供
    擔保，得免為假執行。
六、本件事證已臻明確，兩造其餘攻擊防禦方法及證據，核與判
    決之結果不生影響，爰不一一論列，併此敘明。
七、訴訟費用負擔之依據：民事訴訟法第78條。本件訴訟費用額
    ，依後附計算書確定如主文第2項所示金額。
中　　華　　民　　國　　111 　年　　3 　　月　　15　　日
                  臺北簡易庭    法　官  葉藍鸚
訴訟費用計算書
項　　　　目             金 　額（新臺幣）　　    備  註
第一審裁判費　　　       4,960元
合　　　　計　　　       4,960元
以上正本係照原本作成。
如不服本判決，應於判決送達後20日內向本庭提出上訴狀（須按
他造當事人之人數附繕本）。如委任律師提起上訴者，應一併繳
納上訴審裁判費。
中　　華　　民　　國　　111 　年　　3 　　月　　15　　日
                                書記官  林錫欽
附表：
編號 尚欠本金 (新臺幣) 借款日 利息 及計算期間 違約金 及計算期間   到期日   1 21,704元 110年4月23日 自110年12月23日至清償日止，按週年利率1.42%計算 自110年12月23日起至清償日止，逾期6個月以內依左列利率10%，逾期超過6個月部分依左列利率20%計算   115年4月23日   2 428,977元 110年4月23日 自110年10月23日至清償日止，按週年利率1.42%計算 自110年10月23日起至清償日止，逾期6個月以內依左列利率10%，逾期超過6個月部分依左列利率20%計算   115年4月23日   總計 450,681元